【裁判字號】    89,交抗,115
【裁判日期】    890612
【裁判案由】    違反道路交通管理處罰條例
【裁判全文】
臺灣高等法院刑事裁定                       八十九年度交抗字第一一五號
    抗  告  人
    即受處分人  甲○○
右抗告人因違反交通管理處罰條例案件，不服台灣士林地方法院中華民國八十九年四
月二十八日裁定（八十八年度交聲字第二六七號），提起抗告，本院裁定如左：
    主  文
抗告駁回。
    理  由
一、原聲明異議意旨略以：原處分機關以聲請人甲○○於民國八十八年二月二十四日
    凌晨一時三十分許，駕駛車號ＥＲ－一九○五號自小客車，行經台十五線（即俗
    稱西濱公路）七十四公里加九百五十公尺與新竹市○○路交叉口處，超速行駛及
    闖紅燈，依道路交通管理處罰條例第四十條第一項、五十三條、第六十三條第一
    項第一款、第三款規定，各裁處罰鍰新臺幣一千二百元及一千八百元，合計罰鍰
    新臺幣三千元，並記違規點數四點。然聲請人甲○○係開車時速九十公里，於閃
    綠燈時通過交岔路，並非闖紅燈，爰依法聲明異議云云。
二、原裁定以按汽車駕駛人，行車速度，超過規定之最高時速者，處（銀元）四百元
    以上八百元以下罰緩，記違規點數一點；又汽車駕駛人，行經有燈光號誌管制之
    交岔路口闖紅燈者，處（銀元）六百元以上一千二百元以下之罰鍰，記違規點數
    三點。道路交通管理處罰條例第四十條第一項、五十三條、第六十三條第一項第
    一款、第三款分別定有明文。本件受處分人甲○○確於前揭時間，駕駛車號ＥＲ
    －一九○五號自小客車，沿西濱公路由南往北行駛，並以時速九十至一百公里之
    高速行經上開路段等情，業據受處分人自承在卷，而該路段行車速限為時速五十
    公里，亦有道路交通事故調查報告表乙紙在卷可稽，是受處分確有超速行駛之違
    規情事，至為明確。另受處分人確有在前揭時間，駕駛上開車輛沿西濱公路由南
    往北行駛，行經西濱公路與新竹市○○路之有燈光號誌管制之交岔路口時闖越紅
    燈，撞及曾嘉祥所騎乘機車，致曾嘉祥受傷等情，業經被害人曾嘉祥指證綦詳，
    並經現場證人賴經山、吳金龍分別於警訊時證述無訛。查受處分人與證人賴經山
    、吳金龍等人，不相識，無嫌隙，無虛捏事實必要，渠等證言堪以採信。而受處
    分人以時速九十至一百公里之速度疾駛，並闖越紅燈，適曾嘉祥騎乘機車，沿新
    竹市○○路由西往東，依綠燈指示穿越西濱公路時，因無法預見甲○○將會闖越
    紅燈，而剎車不及，並撞及甲○○所駕駛之前開車輛左後車門，致曾嘉祥受有右
    股骨頸、股骨幹骨折、右手第五掌骨骨折、左鎖骨骨折、左外耳撕裂傷之傷害，
    受處分人肇事後，非但未停車，反加速逃逸，嗣經證人吳金龍、賴經山目睹記下
    車號並報警循線查獲之事實，已由臺灣新竹地方法院檢察署檢察官以八十八年偵
    字第二六二○號提起公訴，嗣經臺灣新竹地方法院及本院分別以八十八年訴字第
    一八八號、八十八年交上訴字第一○二號判處有期徒刑六月確定在案，有刑事判
    決書二份在卷可按，是受處分人所辯其未闖紅燈，顯係事後卸責之詞，委不足採
    。受處分人確有超速行駛及闖紅燈之違規行為，足堪認定。綜核上情，原處分機
    關據以援引上開規定，分別裁處受處分人罰鍰新臺幣一千二百元及一千八百元，
    合計罰鍰新臺幣三千元，並記違規點數四點，核無不當，爰依道路交通案件處理
    辦法第十九條，裁定駁回異議人之聲請。
三、本院經核閱相關卷證，認原裁定並無不當。抗告意旨略以：警察開告發單之初，
    並未舉發闖紅燈，俟伊簽名後，再補充填上，右開證人賴經山、吳金龍證詞不實
    云云。經查：抗告人指警察舉發其闖紅燈係在其告發單上簽名後，擅行添上云云
    ，並未能舉證以實其說，而警察執行公務，與抗告人並無夙怨，衡情應無偽造文
    書誣陷抗告人之理？又證人吳金龍車子是否煞停並留下煞車痕，已無從查考，然
    依抗告人於原審訊問時，曾供述吳金龍的車一直尾隨其車後（見原審卷第四十頁
    反面），核與證人吳金龍於警訊時證述：「．．．肇事逃逸小自客車車號ＥＲ－
    一九○五號，我印象非常深刻，．．．，我由苗栗縣後龍鎮○○里○○○○路由
    南往北行駛時，以壓迫性開車法想邀我飆車．．．」等語（見原審卷第十二頁警
    訊筆錄），所述隨行情節相符，則抗告人與證人吳金龍之車輛已併行相當距離並
    互為飆車，吳金龍對抗告人之車號當特記憶深刻。再依卷附道路交通事故調查表
    觀之，抗告人汽車輛由南向北行駛於內側快車道，而被害人機車係由西向東橫跨
    路口，徵之抗告人自承車速八十至一百公里，而抗告人闖紅燈時，遭撞擊左後側
    乃屬常理，實無庸置疑。綜合上述，抗告人之抗告，為無理由，應予駁回。
四、據上論結，應依道路交通案件處理辦法第二十六條，刑事訴訟法第四百十二條，
    裁定如主文。
中    華    民    國    八十九    年     六        月      十二        日
                          臺灣高等法院刑事第五庭
                              審判長法  官  曾  德  水
                                    法  官  林  立  華
                                    法  官  楊  貴  雄
右正本證明與原本無異。
不得再抗告。
                                    書記官  王  敬  端
中    華    民    國    八十九    年      六        月      十五        日


司法院資訊處製作；財團法人民間司法改革基金會備份。
